臺灣高等法院臺中分院刑事裁定
111年度聲字第1386號
聲明異議人  
即受刑人    林錚崧
上列聲明異議人因聲請定應執行刑案件，對於本院中華民國111
年4月20日111年度聲字第731號裁定聲明異議，本院裁定如下： 
    主  文
聲明異議駁回。
    理  由
一、聲請意旨略以：聲明異議人即受刑人林錚崧（下稱異議人）
    前受本院111年度聲字第731號裁定應執行有期徒刑18年4月
    ，然該裁定有違內部界限及外部界限之約束，不符罪刑相當
    性原則、比例原則及公平原則，請撤銷前開裁定並重新定應
    執行刑等語。
二、按受刑人或其法定代理人或配偶以檢察官執行之指揮為不當
    者，得向諭知該裁判之法院聲明異議，刑事訴訟法第484 條
    定有明文。所謂檢察官執行之指揮不當，係指就執行之指揮
    違法或執行之方法不當等情形而言。換言之，聲明異議之客
    體（即對象），係以檢察官執行之指揮為限，若對於法院之
    判決或裁定不服者，應依上訴或抗告程序救濟；又裁判已經
    確定者，如該確定裁判有認定事實錯誤或違背法令之不當，
    則應另循再審或非常上訴程序處理，尚無對其聲明異議或聲
    請重新定其應執行刑之餘地。是倘受刑人並非針對檢察官執
    行之指揮認有不當，而係對檢察官執行指揮所依憑之刑事確
    定裁判不服，卻對該刑事確定裁判聲明異議或聲請重新定應
    執行刑者，即非適法（最高法院111年度台抗字第614號刑事
    裁定參照）。
三、經查：異議人因組織犯罪條例等數罪，經檢察官向本院聲請
    定應執行刑，本院乃於民國111年4月20日以111年度聲字第7
    31號裁定應執行有期徒刑18年4月，異議人不服提起抗告，
    經最高法院於111年6月22日以111年度台抗字第802號裁定駁
    回抗告確定。而依本件聲明異議意旨，並非具體指摘檢察官
    有何執行指揮違法不當之情事，僅係就既已確定之定應執行
    刑裁定認為違反罪刑相當等法律原則，此與聲明異議旨在救
    濟檢察官執行指揮違法或執行方法不當之規範目的明顯有別
    ，姑不論異議人所為主張是否屬實，均非刑事訴訟法第484
    條所定得以聲明異議之事由，參諸前揭說明，實已難認適法
    。從而，本件聲明異議於法尚有未合，應予駁回。
四、又數罪定其應執行之刑，係基於刑罰經濟與責罰相當之考量
    ，所為一新刑罰之宣告，由法院於審酌個案具體情節，裁量
    定應執行之刑，與聲明異議係對檢察官執行之指揮不當為之
    ，迥不相同。則同一合議庭分別為定應執行刑之裁定及聲明
    異議之裁定，並無上級審與下級審之關係，亦未違反自行迴
    避之規定（最高法院110年度台抗字第2054號刑事裁定參照
    ），附此敘明。
五、據上論斷，依刑事訴訟法第486條，裁定如主文。
中　　華　　民　　國　　111 　年　　7 　　月　　13　　日
          刑事第十二庭     審判長法　官  張  國  忠     
　　　　　      　　　　 　　    法　官  陳      葳
　　　　　　　　      　 　　　  法　官  高  文  崇 
上列正本證明與原本無異。
如不服本裁定，應於收受送達五日內向本院提出抗告書狀（須附
繕本）。因疫情而遲誤不變期間，得向法院聲請回復原狀。 

　　　　　　　　　　　   　　　  書記官  施  耀  婷

中　　華　　民　　國　　111 　年　　7 　　月　　13　　日